Minutes et répertoires du notaire Denis Charles BONNOMET, 21 juillet 1781 - 3 juillet 1807 (étude XXXVI)
Archives nationales
- Répertoire(s) de Denis Charles BONNOMET, 21 juillet 1781 - 6 janvier 1813; MC/RE/XXXVI/7 - MC/RE/XXXVI/9
  - Répertoire. 1781, 21 juillet - 1791, 31 janvier, 21 juillet 1781 - 31 janvier 1791; MC/RE/XXXVI/7
    - Contrat de mariage entre le sieur Caron et la demoiselle Thibault, 26 juin 1790
      contrat de mariage; Caron (sieur); Thibault (demoiselle)
    - Notoriété après le décès de monsieur Coste, 3 juillet 1790
      notoriété; Coste (monsieur)
    - Notoriété après le décès de madame Chevalier, 6 juillet 1790
      notoriété; Chevalier (madame)
    - Dépôt du mortuaire du sieur Nicolas, 6 juillet 1790
      acte d'état civil; dépôt de pièces; Nicolas (sieur)
    - Notoriété après le décès de madame Perrin, 20 juillet 1790
      notoriété; Perrin (madame)
    - Contrat de mariage entre le sieur Panrié et la demoiselle Michault, 26 juillet 1790
      contrat de mariage; Panrie (sieur); Michault (demoiselle)
    - Contrat de mariage entre monsieur Salneuve et mademoiselle Charpentier, 2 août 1790
      contrat de mariage; Salneuve (monsieur); Charpentier (mademoiselle)
    - Notoriété après le décès des sieur et dame Cholet, 3 août 1790
      notoriété; Cholet (sieur); Cholet (dame)
    - Inventaire après décès de madame Couturier, 7 août 1790
      inventaire après décès; Couturier (madame)
    - Contrat de mariage entre le sieur Bousevé et la demoiselle Testu, 10 août 1790
      contrat de mariage; Bouseve (sieur); Testu (demoiselle)
    - Notoriété après le décès de la demoiselle Ranson, 11 août 1790
      notoriété; Ranson (demoiselle)
    - Contrat de mariage entre monsieur Brossne et mademoiselle Harrson, 21 août 1790
      contrat de mariage; Brossne (monsieur); Harrson (mademoiselle)
    - Contrat de mariage entre le sieur Cousin et la demoiselle Beudin, 30 août 1790
      contrat de mariage; Cousin (sieur); Beudin (demoiselle)
    - Testament déposé de monsieur le curé Le Beau, 1er septembre 1790
      testament; dépôt de pièces; Le Beau (monsieur); curé
    - Contrat de mariage entre monsieur Ratel et mademoiselle Dericke, 2 septembre 1790
      contrat de mariage; Ratel (monsieur); Dericke (mademoiselle)
    - Contrat de mariage entre le sieur Brodier et la demoiselle Pingot, 9 septembre 1790
      contrat de mariage; Brodier (sieur); Pingot (demoiselle)
    - Dépôt du mortuaire de l'abbé Gaston de Pollier, 15 septembre 1790
      acte d'état civil; dépôt de pièces; Pollier, Gaston de; abbé
    - Inventaire après décès de madame Damours, 17 septembre 1790
      inventaire après décès; Damours (madame)
    - Notoriété en rectification des noms de madame Daneau, 28 septembre 1790
      notoriété; Daneau (madame)
    - Dépôt du mortuaire de monsieur l'abbé Berton de Crillon, 1er octobre 1790
      acte d'état civil; dépôt de pièces; Berton de Crillon (monsieur); abbé
    - Dépôt du mortuaire du sieur Lévesque, 4 octobre 1790
      acte d'état civil; dépôt de pièces; Levesque (sieur)
    - Notoriété en rectification des noms de la dame Texier, 5 octobre 1790
      notoriété; Texier (dame)
    - Notoriété concernant la dame veuve Lévesque, 16 octobre 1790
      notoriété; Levesque (veuve)
    - Notoriété après le décès du sieur Hards, 4 novembre 1790
      notoriété; Hards (sieur)
    - Contrat de mariage entre le sieur Pelletier et la demoiselle Thibert, 18 novembre 1790
      contrat de mariage; Pelletier (sieur); Thibert (demoiselle)
    - Notoriété concernant mademoiselle Charpentier, 19 novembre 1790
      notoriété; Charpentier (mademoiselle)
    - Contrat de mariage entre monsieur Le Cerf et mademoiselle Le Roy, 23 novembre 1790
      contrat de mariage; Le Cerf (monsieur); Le Roy (mademoiselle)
    - Dépôt du mortuaire de monsieur l'abbé Garnier, 24 novembre 1790
      acte d'état civil; dépôt de pièces; Garnier (monsieur); abbé
    - Notoriété portant renonciation par madame Salneuve et monsieur Charpentier à la succession de leur sœur, 25 novembre 1790
      notoriété; renonciation; Salneuve (madame); Charpentier (monsieur)
    - Contrat de mariage entre monsieur Couturier et mademoiselle Dossonville, 26 novembre 1790
      contrat de mariage; Couturier (monsieur); Dossonville (mademoiselle)
    - Notoriété portant renonciation de la veuve Hamart à la succession de son frère, 27 novembre 1790
      notoriété; renonciation; Hamart (veuve)
    - Notoriété en rectification des noms de la demoiselle Blachon, 1er décembre 1790
      notoriété; Blachon (demoiselle)
    - Notoriété portant renonciation de madame Salneuve et monsieur Charpentier à la succession de leur mère, 4 décembre 1790
    - Inventaire après décès de monsieur Hennecart, 20 décembre 1790
      inventaire après décès; Hennecart (monsieur)
    - Contrat de mariage entre monsieur Blanvillain et mademoiselle Mouchy, 28 décembre 1790
      contrat de mariage; Blanvillain (monsieur); Mouchy (mademoiselle)
    - Notoriété portant renonciation par Messieurs Touvenot à la succession de leur frère, 29 décembre 1790
      notoriété; renonciation; Touvenot (Messieurs)
  - Répertoire. 1791, 1er février - an X, jour complémentaire, 1er février 1791 - 5 jour complémentaire an X (22 septembre 1802); MC/RE/XXXVI/8
    - Inventaire après décès: Garnier Lasablonnière, Anne-Pierrette-Désirée. Jodon-Fontenoy, Jean-Baptiste (épouse). Pot de-Fer (rue du)., 11 germinal an IX (1er avril 1801)
      Base Miriad 2 des inventaires après décès, 1801-1850, par Thierry Boudignon, avec le concours de Marie-France Nivet et du personnel du Minutier central, 1995-2012 (base de données migrée: voir contexte dans le Plan d’orientation général - Notaires de Paris, guides thématiques du Minutier).
      Date de révision: 2011
      inventaire après décès; Pot-de-Fer (rue du); Garnier Lasablonnière, Anne-Pierrette-Désirée; Jodon-Fontenoy, Jean-Baptiste
    - Inventaire après décès: Delanoue, Anne. Faubourg-Saint-Jacques (rue du)., 1er prairial an IX (21 mai 1801)
      inventaire après décès; Faubourg-Saint-Jacques (rue du); Delanoue, Anne
    - Inventaire après décès: Leroux, Catherine-Geneviève. Michon, Clair-Denis (veuve)., 18 messidor an IX (7 juillet 1801)
      inventaire après décès; Leroux, Catherine-Geneviève; Michon, Clair-Denis
    - Inventaire après décès de Marie-Geneviève Buffault, veuve en premières noces de Jacques Toullet, et en secondes de François Bordet, demeurant rue Sainte-Avoie., 19 fructidor an IX (6 septembre 1801)
      inventaire après décès; Sainte-Avoie (rue); Buffault, Marie-Geneviève; Bordet, François; Toullet, Jacques
    - Inventaire après décès: Roussel, Noël. Antin (rue d')., 19 vendémiaire an X (11 octobre 1801)
      inventaire après décès; Antin (rue d'); Roussel, Noël
    - Société pour le commerce de quincaillerie., 17 frimaire an X (8 décembre 1801)
      Actes signalés par Thierry Boudignon, 2003-2012 (base de données migrée: voir contexte dans le Plan d’orientation général - Notaires de Paris, guides thématiques du Minutier).
      Date de révision: 2010
      Date de création de la notice: 2006
      acte de société; commerçant
    - Inventaire après décès: Schiltz, Dominique., 25 frimaire an X (16 décembre 1801)
      inventaire après décès; Schiltz, Dominique
    - Inventaire après décès: Robin Latramblaye Mortagne, Charles-Eugène. Saint-Domingue., 8 pluviose an X (28 janvier 1802)
      inventaire après décès; Hispaniola (île); Robin Latramblaye Mortagne, Charles-Eugène
    - Inventaire après décès: Lamothe, Marie-Félicité. Moreau, Pierre-Louis (veuve). Hauteville (rue d')., 29 pluviose an X (18 février 1802)
      inventaire après décès; Hauteville (rue d'); Lamothe, Marie-Félicité; Moreau, Pierre-Louis
    - Société et dissolution de société pour le commerce de quincaillerie., 2 floréal an X (22 avril 1802)
      7 pluviôse an XII [28 janvier 1804], dissolution de la société, RE/XXXVI/9.
  - Répertoire. an XI, vendémiaire - 1813, 6 janvier, 2 vendémiaire an XI (24 septembre 1802) - 6 janvier 1813; MC/RE/XXXVI/9
    Répertoire des notaires Denis-Charles Bonnomet (2 vendémiaire an XI (24 septembre 1802)- 30 juin 1807), Charles-Louis Beville (4 juillet 1807-6 janvier 1813).
    - Inventaire après décès: Fleury, Marie-Geneviève. Quatre-Fils (rue des)., 25 novembre 1802
      MC/RE/XXXVI/9
      inventaire après décès; Quatre-Fils (rue des); Fleury, Marie-Geneviève
    - Inventaire après décès: Champfort, Bénigne-Aventin. Childebert (rue), abbaye de Saint-Germain des-Prés., 18 janvier 1803
      inventaire après décès; Childebert (rue); Abbaye (rue de l'); Champfort, Bénigne-Aventin
    - Inventaire après décès de Marie-Gertrude Preuss, épouse divorcéd de Pierre-Benoît Coetquin Desormeaux, rue de Lille., 27 pluviose an XI (16 février 1803)
      30 septembre 1820, liquidation de la succession de Marie-Gertrude Pruss, épouse divorcée de Pierre-Benoît Coetquen Desormeaux, décédée le 1er pluviîse an XI, RE/XX/12.
      inventaire après décès; Lille (rue de); Preuss, Marie-Gertrude; Coetquin Desormeaux, Pierre-Benoît; Pruss, Marie-Gertrude; Coetquen Desormeaux, Pierre-Benoît
    - Inventaire après décès de Jeanne-Esther Pingon, veuve de Louis-Jean-Joseph Delinieres, demeurant rue de la Fontaine., 15 floréal an XI (5 mai 1803) - 5 mai 1803
      inventaire après décès; Jean-de-La-Fontaine (rue); Pingon, Jeanne-Esther; Linieres, Louis-Jean-Joseph de
    - Inventaire après décès de William Courtenay, demeurant rue de Clichy., 30 floréal an XI (20 mai 1803) - 20 mai 1803
      inventaire après décès; Clichy (rue de); Courtenay, William
    - Procès verbal de défaut afin d'inventaire et inventaire après divorce à la requête de et entre Claude François Mathey, et Catherine Huet, demeurant rue des Vieilles Tuileries, n° 225., 7 prairial an XI (27 mai 1803)
      inventaire après décès; Vieilles-Tuileries (rue des); Mathey, Claude François; Huet, Catherine (épouse Mathey)
    - Inventaire après décès de Gabrielle Noyon, épouse Charles Henaux, rue Pinon, n° 14., 18 prairial an XI (7 juin 1803) - 7 juin 1803
      inventaire après décès; Pinon (rue); Noyon, Gabrielle; Henaux, Charles
    - Inventaire après décès de Céleste-Emilie-Eléonore-Cécile Bouillé, épouse de François-Jules-Gaspard Contades. Anjou Saint Honoré (rue d')., 22 prairial an XI (11 juin 1803) - 11 juin 1803
      inventaire après décès; Anjou-Saint-Honoré (rue d'); Bouillé, Céleste-Emilie-Eléonore-Cécile; Contades, François-Jules-Gaspard
    - Inventaire après décès: Turic, Catherine. Gigandet, Mathias (épouse). Clichy (rue de), n° 27., 19 messidor an XI (8 juillet 1803) - 8 juillet 1803
      inventaire après décès; Clichy (rue de); Turic, Catherine; Gigandet, Mathias
    - Inventaire après décès de Antoine Cortois de Charnailles, demeurant rue d'Anjou., 24 thermidor an XI (12 août 1803) - 12 août 1803
      inventaire après décès; Anjou (rue d'); Cortois de Charnailles, Antoine
    - Inventaire après décès: Pouillet, Pierre. Marivaux (rue de)., 4 vendémiaire an XII (27 septembre 1803) - 27 septembre 1803
      inventaire après décès; Marivaux (rue de); Pouillet, Pierre
    - Inventaire après décès de Charles François René Mesnard de Clesle., 21 vendémiaire an XII (14 octobre 1803) - 14 octobre 1803
      inventaire après décès; Mesnard de Clesle, Charles François René
    - Inventaire après décès de Madame veuve de Bouillé., 9 nivôse an XII (31 décembre 1803) - 1803
      inventaire après décès; Bouillé, Mme de
    - Inventaire après décès: Peureux, Alexandre-François., 23 nivôse an XII (14 janvier 1804) - 14 janvier 1804
      inventaire après décès; Peureux, Alexandre-François
    - Inventaire après décès de Jaochim Jannot., 28 nivôse an XII (19 janvier 1804)
      cf. 25 vendémiaire an XII [18 octobre 1803], bail de bureau de facteur et entreprise de charbon par Joachim Jannot et Elisabeth Vieillée, son épouse à Claude Mathieu Mangin. 3 brumaire an XII [26 octobre 1803], autre bail à Louis Pierre Landagrain. 23 frimaire an XII [15 décembre 1803], autre bail à Jacques Gilles Pierre Malard Dubreuil, RE/XLV/11.
      inventaire après décès; Jannot, Joachim; Vieillée, Elisabeth; Mangin, Claude-Mathieu; Landagrain, Louis-Pierre; Malard Dubreuil, Jacques-Gilles-Pierre; charbonnier
    - Inventaire après décès: Bracques, Pierre-Séraphin de., 22 prairial an XII (11 juin 1804) - 11 juin 1804
      inventaire après décès; Bracques, Pierre-Séraphin de
    - Inventaire après décès: Betz, Marie-Josèphe-Elisabeth. Lagesse, Antoine-Joseph (veuve)., 2 messidor an XII (21 juin 1804) - 21 juin 1804
      inventaire après décès; Betz, Marie-Josèphe-Elisabeth; Lagesse, Antoine-Joseph
    - Inventaire après décès: Goulet, Nicolas., 14 fructidor an XII (1er septembre 1804) - 1er septembre 1804
      inventaire après décès; Goulet, Nicolas
    - Extrait sur pièce représentée de l'inventaire après décès de Pierre Senechal, et de son mortuaire., 23 vendémiaire an XIII (15 octobre 1804) - 15 octobre 1804
      inventaire après décès; Senechal, Pierre
    - Inventaire après décès: Troisvallet, Sophie. Deschamps, Louis (épouse)., 25 ventôse an XIII (16 mars 1805) - 16 mars 1805
      inventaire après décès; Troisvallet, Sophie; Deschamps, Louis
    - Inventaire après décès: Caron, Jacques-Mathieu., 12 floréal an XIII (2 mai 1805) - 2 mai 1805
      inventaire après décès; Caron, Jacques-Mathieu
    - Dépôt d'intitulé d'inventaire après décès de Angélique-Véronique Hervier, épouse de Martin René Cheronnet., 10 fructidor an XIII (28 août 1805) - 28 août 1805
      inventaire après décès; Hervier, Angélique-Véronique; Cheronnet, Martin-René
    - Inventaire après décès: Frizon, François., 3 vendémiaire an XIV (25 septembre 1805) - 25 septembre 1805
      inventaire après décès; Frizon, François
    - Inventaire après décès: Bellardelle, François., 20 frimaire an XIV (11 décembre 1805) - 11 décembre 1805
      inventaire après décès; Bellardelle, François
    - Inventaire après décès: Duflos, Catherine-Madeleine. Villemarest, Jean-Baptiste-Etienne-Catherinet (veuve)., 31 janvier 1806
      inventaire après décès; Duflos, Catherine-Madeleine; Villemarest, Jean-Baptiste-Etienne-Catherinet
    - Inventaire après décès: Poirier, Mademoiselle., 18 avril 1806
      inventaire après décès; Poirier, Melle
    - Inventaire après décès: Dauvergne, Marie-Françoise. Grevin, Jean-Pierre (épouse). Jacob (rue), n° 19., 22 septembre 1806
      inventaire après décès; Jacob (rue); Dauvergne, Marie-Françoise; Grevin, Jean-Pierre
    - Inventaire après décès: Roblin, Louise. Loison, Pierre (épouse). charron. Rocher (rue du), n° 19., 3 octobre 1806
      inventaire après décès; Rocher (rue du); Roblin, Louise; Loison, Pierre; charron
    - Inventaire après décès: Hue, Marie-Henriette. Thiroux Monregard, Pierre (veuve)., 17 décembre 1806
      inventaire après décès; Hue, Marie-Henriette; Thiroux Monregard, Pierre
    - Inventaire après décès: Belleville, Claude. cultivateur. Brie-sur-Marne, 14 janvier 1807
      inventaire après décès; Bry-sur-Marne (Val-de-Marne); Belleville, Claude; agriculteur
    - Inventaire après décès: Dehemant, Charles-Nicolas. horloger (marchand). Bourg-l'Abbé (rue du)., 21 février 1807
      inventaire après décès; Bourg-l'Abbé (rue du); Dehemant, Charles-Nicolas; horloger